臺灣高等法院臺中分院民事裁定
110年度聲再字第54號
再審聲請人  魏桂卿  

上列再審聲請人因與再審相對人陳學德等間請求國家賠償事件，
對於中華民國110年11月8日本院110年度聲再字第40號確定裁定
，聲請再審，本院裁定如下：
    主  文
再審之聲請駁回。
再審聲請費用由再審聲請人負擔。 
    理  由
一、再審聲請意旨略以：對於本院110年度聲再字第40號(下稱原
    確定裁定)有下述之再審事由。㈠再審聲請人對原確定裁定指
    謂「無對前訴訟程序確定裁定認事用法不服；對原確定裁定
    指明如何合於法定再審理由之情事」主張：99年度保險上易
    第9號判決至110年度聲再字第40號民事判決之指摘，均係對
    前訴訟程序判決或裁定認事用法不服，而有民事訴訟法第44
    7條、第496條第1項第9、10、13款之再審事由。㈡再審聲請
    人主張伊於聲請時已陳明110年度聲再字第20號審判法官團
    ，豈能無法源根據，謊稱業己詢問相關醫院後據以認定等語
    ，即在說明該判決基礎之證據係為偽造或變造者，得提起再
    審之訴。㈢再審聲請人主張伊已舉證指明確定裁定不公，並
    列出符合法律之條款，書明再審理由之具體表明，原確定裁
    定卻視而不見，以再審聲請人未指明原確定裁定有何合於法
    定再審理由之具體情事，駁回再審之聲請。㈣再審聲請人主
    張：法院審案有一一論斷之必要，勿枉勿縱是法的職責，但
    原確定裁定卻謂「法院無一一論斷之必要」。㈤再審聲請人
    主張：關於是否符合司法院現尚有效及大法官會議之解釋或
    最高法院現尚有效之判決意旨，係法官之專業領域，法官應
    自行查詢。㈥再審聲請人主張：原確定裁定謂再審聲請人對
    本院110年度聲再字第20號裁定、99年度保險上易字第9號判
    決之指摘，均係對前訴訟程序判決或裁定認事用法不服之理
    由，亦非指明原確定裁定有何於法定再審理由之具體情事，
    又謂再審聲請人未對前訴訟程序確定裁定認事用法不服、對
    原確定裁定指明有何合於法定再審理由之具體情事，顯有矛
    盾等語。
二、按依民事訴訟法第507條規定，對於確定裁定聲請再審，應
    以有同法第496條第1項各款或第497條之情形者為限，即應
    以有上開規定之再審事由者為限。此等事由即為同法第507
    條準用同法第501條第1項第4款規定之再審理由，必須於訴
    狀中表明之，其必備之程式，始無欠缺，否則其聲請即屬不
    合法；法院毋庸裁定命其補正，逕行駁回之。所謂表明再審
    理由，必須指明確定裁定有如何合於法定再審事由之具體情
    事始為相當，倘僅泛言有何條款之再審事由，而無具體情事
    者，仍難謂已合法表明再審理由（最高法院61年台再字第13
    7號裁判意旨參照）。又聲請再審，僅對前訴訟程序之確定
    裁判有所指摘，並未表明該確定裁定有何法定再審原因即有
    何合於法定再審事由之具體情事者，其再審之聲請即難認為
    合法（最高法院69年台聲字第123號裁判意旨參照）。
三、查再審聲請人無非係主張有上開之再審事由，惟查：
  ㈠再審聲請人係對本院原確定裁定（即110年度再字第40號裁定
    ）聲請再審，自應具體指明上開裁定有何符合再審事由之具
    體情事，始為合法。倘若僅係對前訴訟程序之確定裁判有所
    指摘，並未表明原確定裁定有何合於法定再審事由之具體情
    事者，其再審之聲請即難認為合法（最高法院69年台聲字第
    123號裁判意旨參照）。查本件再審聲請人僅敘明：「99年
    度保險上易字第9號判決至110年度聲再字第40號民事判決之
    指摘，均係對前訴訟程序判決或裁定認事用法不服：理由民
    事訴訟法第496條再審程序，1、適用法規顯有錯誤者。2、
    判決理由與主文顯有矛盾。9、判決基礎之證物係偽造或變
    造。10、....13、....。第447條.....(以上均引條文內容)
    。依上民訴法第447條、第496條再審程序是聲請再審人指明
    對原確定裁定合於法定再審理由之依據」等語，全然未表明
    原確定裁定有何合於上開各款之具體事由，自難認已表明再
    審事由。
  ㈡再審聲請人雖表明本院110年度聲再字第20號審案法官團謊稱
    已詢問相關醫院後據以認定事實，違背民事訴訟法第496條
    第1項第9款判決基礎之證物係偽造或變造者之規定云云。惟
    查，再審聲請人所指對象係上開110年度聲再字第20號裁定
    ，並非原確定裁定，且再審聲請人亦未表明原確定裁定有何
    該當於民事訴訟法第496條第1項第9款之情形，即逕以對於
    上開110年度聲再字第20裁定之指摘，對原確定裁定聲請再
    審，自難認其已合法表明再審事由。況上開110年度聲再字
    第20號裁定係以再審聲請人對於本院110年度聲再字第8號確
    定裁定之再審聲請為不合法而駁回其再審之聲請，亦無再審
    聲請人所稱「法官團謊稱已詢問相關醫院後據以認定事實」
    之情形。
  ㈢至於再審聲請人主張再審事由㈢～㈥部分，再審聲請人或主張伊
    已舉證指明確定裁定不公，並列出符合法律之條款，書明再
    審理由之具體表明，原確定裁定卻視而不見；或主張法院審
    案有一一論斷之必要，勿枉勿縱；或主張是否符合司法院現
    尚有效及大法官會議之解釋或最高法院現尚有效之判決意旨
    ，係法官之專業領域，法官應自行查詢；或主張原確定裁定
    先後論述，有前後矛盾之情云云，均非表明該確定裁定有何
    法定再審原因即有何合於法定再審事由之具體情事者，其再
    審之聲請即難認為合法。
四、綜上所述，本件再審聲請人所主張之之再審事由，難謂已合
    法表明再審理由，本件再審之聲請，自非合法，應予駁回。
五、據上論結，本件再審之聲請為不合法，依法裁定如主文。
中　　華　　民　　國　　110 　年　　12　　月　　28　　日
              民事第七庭    審判長法　官  王  銘
                                  法　官  高英賓
                                  法　官  張國華
正本係照原本作成。
不得抗告。
                                  書記官  柯孟伶

中　　華　　民　　國　　110 　年　　12　　月　　29　　日